【裁判字號】    98,審易,1135
【裁判日期】    980918
【裁判案由】    竊盜
【裁判全文】
臺灣桃園地方法院刑事判決            98年度審易字第1135號
公  訴  人  臺灣桃園地方法院檢察署檢察官
被      告  丙○○
上列被告因竊盜案件，經檢察官提起公訴（98年度偵字第12151
號），被告於本院準備程序進行中為有罪之陳述，本院改以簡式
審判程序，判決如下：
    主  文
丙○○竊盜，處有期徒刑貳月，如易科罰金，以新臺幣壹仟元折
算壹日，扣案之鑰匙壹支沒收；又竊盜，處有期徒刑貳月，如易
科罰金，以新臺幣壹仟元折算壹日；又攜帶兇器竊盜，未遂，處
有期徒刑陸月，如易科罰金，以新臺幣壹仟元折算壹日，扣案之
老虎鉗壹支沒收。應執行有期徒刑捌月，如易科罰金，以新臺幣
壹仟元折算壹日，扣案之鑰匙壹支、老虎鉗壹支皆沒收。
    事  實
一、丙○○意圖為自己不法之所有，分別為下列之犯行：(一)於民
    國98年5 月25日凌晨4 時許，在桃園縣觀音鄉○○○路32號
    前，持自備鑰匙著手竊取乙○○所有之車牌號碼MCN-422 號
    重型機車1 輛，得手後供己作為代步之用。(二)於98年5 月25
    日凌晨4 時30分許，在桃園縣觀音鄉○○路○ 段188 號之台
    塑加油站廁所後方，徒手竊取加油站所有之電瓶1 個，得手
    後將之置放在上開機車駛離現場。(三)於98年5 月25日凌晨5
    時10分許，在桃園縣大園鄉航空城連台61線快速道路施工工
    地與桃31之1 線銜接處之工地，持客觀上足供兇器使用之老
    虎鉗1 支，掀開丁○○所有之車牌號碼HQ-291號大貨車之電
    瓶蓋，著手竊取該大貨車之電瓶，旋即經丁○○發現而當場
    加以逮捕後報警處理，並扣得鑰匙及老虎鉗各1 支。
二、案經桃園縣政府警察局大園分局報請臺灣桃園地方法院檢察
    署檢察官偵查起訴。
    理  由
一、本件被告所犯係死刑、無期徒刑、最輕本刑為三年以上有期
    徒刑以外之罪，其於準備程序中就被訴事實為有罪之陳述，
    經法官告知簡式審判程序之旨，並聽取公訴人及被告之意見
    後，本院依刑事訴訟法第273條之1第1 項規定裁定進行簡式
    審判程序，合先敘明。
二、上揭犯罪事實，業據被告丙○○於警詢、偵訊及本院審理時
    均坦承不諱，核與被害人乙○○、甲○○及丁○○等人於警
    詢時之指述情節相符，並有桃園縣政府警察局大園分局潮音
    派出所贓物認領保管單3 份、桃園縣政府警察局大園分局扣
    押物品目錄表及刑案現場照片9 張在卷可稽，足認被告之自
    白與事實相符，堪以採信。本件事證明確，被告犯嫌堪已認
    定，應依法論科。
三、按刑法第321 條第1 項第3 款之攜帶兇器竊盜罪，係以行為
    人攜帶兇器竊盜為其加重條件，此所謂兇器，其種類並無限
    制，凡客觀上足對人之生命、身體、安全構成威脅，具有危
    險性之兇器均屬之（最高法院79年臺上字第5253號判例參照
    ）。本案被告於上揭時、地行竊時所攜帶之老虎鉗1 支，係
    屬質地堅硬之鋒利物品，足以對人之生命、身體安全構成威
    脅，在客觀上顯然具有危險性，其屬兇器無疑。是核被告就
    事實欄一、(一)及(二)所為，均係犯刑法第320 條第1 項竊盜罪
    ，就事實欄一、(三)所為，係犯刑法第321 條第1 項第3 款、
    第2 項之攜帶兇器竊盜未遂罪。被告上揭竊盜及攜帶兇器竊
    盜未遂犯行，犯意各別，行為互殊，應予分論併罰。又被告
    已著手上開事實欄一、(三)之攜帶兇器竊盜犯罪之實行而不遂
    ，為未遂犯，應依刑法第25條第2 項規定，減輕其刑。爰審
    酌被告年輕力盛，不思以正當手段獲取財物，因失業半年缺
    錢花用而竊取他人之物，蔑視他人財產權，並斟酌竊得財物
    價值、對被害人所生危害、犯罪手段、犯後坦承犯行、生活
    狀況與智識程度及所竊之物皆經被害人領回等一切情狀，分
    別量處如主文所示之刑。而按司法院釋字第662 號解釋：「
    中華民國94年2 月2 日修正公布之現行刑法第41條第2 項規
    定，關於數罪併罰，數宣告刑均得易科罰金，而定應執行刑
    逾6 個月者，排除適用同條第1 項得易科罰金之規定部分，
    與憲法第23條規定有違，並與本院釋字第366 號解釋意旨不
    符，應自本解釋公布之日起失其效力。」故對於數罪併罰，
    數宣告刑均得易科罰金，而定應執行刑超過6 個月之案件，
    依司法院釋字第366 號、662 號解釋意旨，仍得易科罰金。
    司法院釋字第662 號解釋已於98年6 月19日公布，爰依上述
    解釋意旨，對於被告所犯上開3 罪均諭知易科罰金之折算標
    準，並定應執行之刑及諭知易科罰金之折算標準，以資懲儆
    。至本件扣得之鑰匙及老虎鉗各1 支，均為被告所有且供犯
    罪之用，業據被告供陳在卷，爰依刑法第38條第1 項第2 款
    之規定宣告沒收。
據上論斷，依刑事訴訟法第273 條之1 第1 項、第299 條第1 項
前段，刑法第320 條第1 項、第321 條第1 項第3 款、第2 項、
第25條、第41條第1 項前段、第38條第1 項第2 款、第51條第5
款，刑法施行法第1 條之1 第1 項、第2 項前段，判決如主文。
本案經檢察官顏世翠到庭執行職務。
中    華    民    國    98    年     9    月    18    日
                    刑事庭  法  官  林孟宜
以上正本證明與原本無異。
如不服本判決，應於判決送達後10日內向本院提出上訴狀（應附
繕本），其未敘述上訴理由者，應於上訴期間屆滿後20日內補提
理由書狀於本院，上訴於臺灣高等法院。
                            書記官  洪明媚
中    華    民    國    98    年     9    月    18    日
附錄本案論罪科刑法條：
中華民國刑法第320條（普通竊盜罪、竊佔罪）
意圖為自己或第三人不法之所有，而竊取他人之動產者，為竊盜
罪，處5年以下有期徒刑、拘役或5百元以下罰金。
意圖為自己或第三人不法之利益，而竊佔他人之不動產者，依前
項之規定處斷。
前二項之未遂犯罰之。
中華民國刑法第321條（加重竊盜罪）
犯竊盜罪而有左列情形之一者，處6月以上、5年以下有期徒刑：
一、於夜間侵入住宅或有人居住之建築物、船艦或隱匿其內而犯
    之者。
二、毀越門扇、牆垣或其他安全設備而犯之者。
三、攜帶兇器而犯之者。
四、結夥三人以上而犯之者。
五、乘火災、水災或其他災害之際而犯之者。
六、在車站或埠頭而犯之者。
前項之未遂犯罰之。


司法院資訊處製作；財團法人民間司法改革基金會備份。
